臺灣高等法院民事裁定
109年度聲再字第6號
聲  請  人  姜榮昇
上列聲請人因與相對人台新商業銀行股份有限公司間聲請訴訟救
助事件，對於中華民國108年12月24日本院108年度聲字第651號
確定裁定，聲請再審，本院裁定如下：
    主  文
聲請駁回。
聲請費用由聲請人負擔。
    理  由
一、按聲請再審，依民事訴訟法第507 條準用同法第501 條第1 
     項第4 款之規定，應表明再審之理由。所謂表明再審理由
    ，係指必須敘明確定裁定有何合於法定再審事由之具體情形
    ，始為相當；倘僅泛言有何條款之再審事由，而無具體情事
    者，仍難謂已合法表明再審事由。若未表明再審理由，法院
    毋庸命其補正，得逕行以其聲請為不合法，予以駁回（最高
    法院60年度台抗字第688 號、61年度台再字第137 號、64年
    度台聲字第76號民事判例意旨參照）。
二、經查：
    ㈠、聲請人對本院民國108年12月24日本院108年度聲字第 65
        1號確定裁定（下稱系爭確定裁定）聲請再審，其再審
        狀內雖泛引民事訴訟法第496條第1項第1款適用法規顯
        有錯誤，及同項第13款當事人發現未經斟酌或得使用之
        證物而主張系爭確定裁定有再審事由（見本院卷第11頁
        、第49頁、第51頁）。然系爭確定裁定係以：聲請人所
        提出107年度綜合所得稅各類所得資料清單及全國財產
        稅總歸戶財產查詢清單，僅能證明聲請人當年度所得申
        報及課稅情形，不能釋明其有無資力支出本件聲請費用
        新臺幣（下同）1千元，況聲請人就其與相對人間拍賣
        抵押物事件前曾聲請再審即本院108年度聲再字第97號
        、第114號、第121號，均有繳納裁判費，聲請人既不能
        釋明其經濟狀況有何重大變遷，即難認聲請人無資力之
        出聲請費用1千元，駁回聲請人訴訟救助之聲請（見本
        院卷第15至16頁）。聲請人聲請再審理由無非以其確實
        無資力支出訴訟費用，應得依民事訴訟法第107條之規
        定聲請訴訟救助云云，然此僅係指摘系爭確定裁定對聲
        請人資力如何認定事實錯誤，並未表明系爭確定裁定有
        如何合於法定再審事由之具體情事。
    ㈡、又聲請再審理由雖稱臺灣臺北地方法院「一審」裁定107
        年度補字第407號民事裁定，聲請人與相對人間確認抵
        押權不存在事件，相對人之公司地址在臺北市內湖區，
        應為「臺灣士林地方法院」管轄，顯非「臺灣臺北地方
        法院」管轄，應依民事訴訟法第2條第2項、第28條第1
        項移送臺灣士林地方法院云云。惟聲請人上開有關管轄
        錯誤指摘之裁定為臺灣臺北地方法院107年度補字第407
        號民事裁定（見本院第27頁），並非認系爭確定裁定管
        轄有何錯誤。
    ㈢、從而，聲請人難認已具體指明系爭確定裁定有何民事訴
        訟法第507條準用第496條第1項第1、13款之再審事由，
        其既未表明系爭確定裁定有如何合於法定再審事由之具
        體情事，故依上說明，本件再審之聲請為不合法，應予
        駁回。
三、據上論結，本件再審之聲請為不合法。爰裁定如主文。 
中　　華　　民　　國　 109　　年　　1 　　月　　 22 　日
                  民事第九庭    
                      審判長法  官  楊絮雲
                            法  官  李昆霖
                            法  官  張宇葭
正本係照原本作成。
不得抗告。
中　　華　　民　　國　 109　　年　　1 　　月　　 30 　日
　　　　　　　　　　　　　  書記官  李佳姿